臺灣臺中地方法院刑事判決　　　　　　100年度交易字第907號
公　訴　人　臺灣臺中地方法院檢察署檢察官
被　　　告　林定炎
上列被告因公共危險案件，經檢察官聲請以簡易判決處刑（100
年度偵字第17930 號），本院沙鹿簡易庭認不宜簡易判決處刑（
原案號：100 年度沙交簡字第775 號），改依通常程序審理，本
院判決如下：
    主  文
林定炎服用酒類，不能安全駕駛動力交通工具而駕駛，累犯，處
有期徒刑捌月。
    事  實
一、林定炎前於民國98年間，因酒醉駕車案件，經本院判處有期
    徒刑7 月確定，於99年12月4 日縮短刑期執行完畢。詎仍不
    知悛悔，自100 年7 月26日23時許起，至同月27日0 時許止
    ，在臺中市沙鹿區某友人住處，飲用啤酒後，已達不能安全
    駕駛動力交通工具之程度，竟仍騎乘車號JXZ-913 號重型機
    車自上址出發，欲返回臺中市○○區○○路五段315 巷8 弄
    19號住處。嗣於同月27日1 時30分許，行經臺中市○○區○
    ○路475 巷口，因未戴安全帽且車速忽快忽慢為警攔查，於
    同日1 時48分許，測得林定炎呼氣所含酒精濃度達每公升1.
    19毫克，始悉上情。
二、案經臺中市政府警察局清水分局報告臺灣臺中地方法院檢察
    署檢察官偵查起訴。
    理  由
一、被告以外之人（包括證人、鑑定人、告訴人、被害人及共同
    被告等）於審判外之陳述雖不符刑事訴訟法第159 條之1 至
    之4 等4 條之規定，而經當事人於審判程序同意作為證據，
    法院審酌該言詞陳述或書面陳述作成時之情況，認為適當者
    ，亦得為證據；當事人、代理人或辯護人於法院調查證據時
    ，知有刑事訴訟法第159 條第1 項不得為證據之情形，而未
    於言詞辯論終結前聲明異議者，視為有前項之同意，同法第
    159 條之5 定有明文。立法意旨在於傳聞證據未經當事人之
    反對詰問予以核實，原則上先予排除。惟若當事人已放棄反
    對詰問權，於審判程序中表明同意該等傳聞證據可作為證據
    ；或於言詞辯論終結前未聲明異議，基於尊重當事人對傳聞
    證據之處分權，及證據資料愈豐富，愈有助於真實發見之理
    念，且強化言詞辯論主義，使訴訟程序得以順暢進行，上開
    傳聞證據亦均具有證據能力。查本案被告林定炎及公訴人就
    本院下列所引用之證據，並未爭執其證據能力，且本院審酌
    證據作成之形式，均無瑕疵、與待證事實具有關聯性等情況
    ，認為適當，且無違法取得之情形，既經本院依刑事訴訟法
    規定踐行調查證據程序，亦應具有證據能力，合先敘明。
二、上揭事實，業據被告於偵訊及本院審理中坦承不諱，復有臺
    中市○○○○○道路通事故當事人酒精測定紀錄表、舉發違
    反道路交通管理事件通知單、汽機車駕駛人酒後生理協調平
    衡檢測記錄表及刑法第185 條之3 案件測試觀察紀錄表在卷
    可稽，足認被告自白與事實相符，堪以採信。綜上，本件事
    證明確，被告犯行，堪以認定。
三、核被告所為，係犯刑法第185 條之3 之服用酒類不能安全駕
    駛動力交通工具而駕駛罪。被告前於98年間，因酒醉駕車案
    件，經本院判處有期徒刑7 月確定，於99年12月4 日縮短刑
    期執行完畢，有臺灣高等法院被告前案紀錄表在卷可稽。茲
    被告受有期徒刑執行完畢，5 年內故意再犯有期徒刑以上之
    罪，為累犯，應依刑法第47條第1 項規定，加重其刑。爰審
    酌被告自90年間起至98年間，7 次因酒醉駕車案件，遭警查
    獲，經本院各判處拘役50日、有期徒刑4 月、5 月、6 月、
    4 月、4 月、7 月確定，均已執行完畢，有臺灣高等法院被
    告前案紀錄表在卷可按，其明知酒精成分對人之意識能力具
    有不良影響，酒後駕車對一般往來之公眾及駕駛人自身皆具
    有高度危險性，竟漠視自己安危，尤枉顧公眾安全，仍於服
    用酒類後之呼氣酒精濃度高達每公升1.19毫克，已處於不能
    安全駕駛動力交通工具之狀態，貿然騎車行駛於道路上，顯
    見被告目無法紀，態度輕忽，漠視一般往來公眾及駕駛人之
    用路安全，自應予以相當之非難，兼衡其犯後坦承犯行，態
    度尚可等一切情狀，量處如主文所示之刑。至公訴人雖求處
    被告有期徒刑10月，惟被告前案經判處有期徒刑7 月，係因
    酒醉後仍騎車肇事，並致使其他用路人受傷，已造成他人實
    際之損害，然本案尚未因而肇事，情節較輕，且始終坦承犯
    行並表悔意，故本院認仍判處被告有期徒刑8 月，應可收懲
    治之效，公訴人求刑要屬過重，附此敘明。
據上論斷，應依刑事訴訟法第452 條、第284 條之1 、第299 條
第1 項前段，刑法第185 條之3 、第47條第1 項，刑法施行法第
1 條之1 ，判決如主文。
本案經檢察官吳錦龍到庭執行職務
中    華    民    國    100   年    10    月    31    日
                  刑事第九庭    法  官  柯志民
以上正本證明與原本無異。
如不服本判決應於收受判決後10日內向本院提出上訴書狀，並應
敘述具體理由。其未敘述上訴理由者，應於上訴期間屆滿後20日
內向本院補提理由書（均須按他造當事人之人數附繕本）「切勿
逕送上級法院」。
                                書記官  鄭晉發
中    華    民    國    100   年    10    月    31    日
附錄本案論罪科刑法條全文：
刑法第185條之3
服用毒品、麻醉藥品、酒類或其他相類之物，不能安全駕駛動力
交通工具而駕駛者，處一年以下有期徒刑、拘役或科或併科十五
萬元以下罰金。